【裁判字號】    89,交易,414
【裁判日期】    890822
【裁判案由】    過失傷害
【裁判全文】
臺灣高雄地方法院刑事判決                        八十九年度交易字第四一四號
    公  訴  人  臺灣高雄地方法院檢察署檢察官
    被      告  甲○○
右列被告因過失傷害案件，經檢察官提起公訴（八十九年度偵字第八一四七號），本
院判決如左：
    主  文
甲○○無罪。
    理  由
一、公訴意旨係以：被告甲○○於民國（下同）八十八年十二月卅日十七時許，駕駛
    車牌號碼ＸＲ—八一四七號小貨車，沿高雄縣鳥松鄉往鳳山市方向行駛，途經鳳
    松路與經武路之Ｙ字型路口時，應注意車前狀況，而依當時天候良好，路況並無
    障礙之情形下，亦無不能注意之情事，竟貿然前行，適有同向在前由告訴人乙○
    ○乘騎之車牌號碼ＷＣＰ—一二一號機車亦行經該地，欲往經武路方向行駛，由
    於黃車與蘇車未保持適當間距，二車竟因而發生擦撞，乙○○人車倒地後，頭部
    左側硬膜上腔受有出血性傷害，因認被告涉犯刑法第二百八十四條第一項之過失
    傷害罪嫌。
二、訊據被告甲○○對於上揭時、地，與告訴人乙○○發生車禍，告訴人並因之受有
    傷害之事實，固不否認，惟堅決否認其駕駛行為有何過失，辯稱：乙○○騎機車
    本來與伊同向行駛，後來卻突然左轉，機車車頭來撞伊右邊車門，伊閃避不及，
    才會發生車禍的等語。
三、按犯罪事實應依證據認定之，無證據不得推定其犯罪事實。又不能證明被告犯罪
    者，應諭知無罪之判決，刑事訴訟法第一百五十四條、第三百零一條第一項前段
    分別定有明文。經查：
（一）本件告訴人於肇事時所騎乘之車牌號碼ＷＣＰ—一二一號機車係屬輕型機車乙
      節，業據告訴人於警訊陳述甚明，並有車禍現場照片附卷可稽；又本件肇事地
      點之高雄縣鳳山市○○路劃分有四線快車道及二線慢車道，在鳳松路與經武路
      交岔路口，設有行車管制號誌，由鳳松路（由北往南）直行時之號誌為紅燈及
      綠燈直行箭頭，由鳳松路左轉經武路之號誌則為綠燈直行箭頭及綠燈左轉箭頭
      ，此亦有告訴人庭呈之現場照片在卷可參。
（二）又告訴人於本院審理時固陳稱：伊靠路邊行駛鳳松路，也未有轉彎動作，是被
      告自後勾到伊，又拖行了十餘公尺等語（見本院八十九年六月八日審判筆錄）
      ，然告訴人於車禍當時之行車方向，係欲從鳳松路左轉經武路往五甲方向，而
      伊與被告之車發生撞擊後，被被告之車拖行了約十多公尺乙節，業據告訴人於
      警訊供陳甚明，參酌道路交通事故調查報告表上警繪現場圖及車禍現場照片所
      示，車禍發生後，被告之車停放在鳳松路由北往南方向之內側快車道上，告訴
      人之機車則倒置於交岔路口內（即鳳松路由北往南方向之外側快車道延伸線，
      距號誌燈垂直距離為十三．七公尺），機車後留有一大致呈由北往南直線走向
      之長十二．八公尺之刮地痕，而被告所駕駛之小貨車右車門左方有一呈水平走
      向之刮痕等情，顯見本件車禍之發生，應係告訴人騎乘輕型機車行至鳳松路與
      經武路交岔路口，而欲左轉經武路時，因疏未注意該路口設有行車管制號誌，
      其欲左轉時，應距交岔路口三十公尺前換入內側左轉車道，而於進入交岔路口
      後，始遽然左轉，依號誌指示直行之被告見狀閃煞不及，其汽車右方車門與機
      車發生擦撞，因而肇事，至為灼然。又本件車禍經台灣省車輛行車事故覆議鑑
      定委員會鑑定結果，亦同此認定，有該委員會府覆議字八九○四五九號覆議意
      見書存卷可按。本件車禍之發生，既肇因於告訴人未依規定左轉，尚難謂依燈
      光號誌指示行駛之被告，其駕駛行為有何可歸責之過失。
    綜上所述，被告前開所稱「其無過失」之辯解，尚屬可採。此外，又查無其他積
    極證據足認被告確有過失傷害之犯行，犯罪不能證明，自應為其無罪判決之諭知
    。
據上論斷，應依刑事訴訟法第三百零一條第一項，判決如主文。
中      華      民      國    八十九    年      八      月    二十二    日
                                  臺灣高雄地方法院交通法庭
                                      法  官  徐  美  麗
右正本證明與原本無異。
如不服本判決，應於判決送達後十日內，向本院提出上訴狀。
                                      書記官  吳  金  霞
中      華      民      國    八十九    年      八      月    二十二    日


司法院資訊處製作；財團法人民間司法改革基金會備份。
